【裁判字號】    95,易,250
【裁判日期】    950907
【裁判案由】    竊盜等
【裁判全文】
臺灣花蓮地方法院刑事判決               95年度易字第250號
公  訴  人  臺灣花蓮地方法院檢察署檢察官
被      告  乙○○
上列被告因竊盜等案件，經檢察官提起公訴（95年度偵字第2773
號、第2774號、第3010號、第3036號、第3037號、第3045號、第
3068號、第3097號、第3117號及第3878號），由本院合議庭裁定
改依簡式審判程序審理，並判決如下：
    主  文
乙○○連續攜帶兇器竊盜，累犯，處有期徒刑壹年，扣案之鋼索
剪壹支沒收；又連續攜帶兇器、毀越安全設備竊盜，累犯，處有
期徒刑壹年肆月，扣案之鋼索剪壹支、自備鑰匙壹支，以及未扣
案之一字起子壹支、扳手壹支，均沒收。應執行有期徒刑貳年貳
月，扣案之鋼索剪壹支、自備鑰匙壹支，以及未扣案之一字起子
壹支、扳手壹支，均沒收。
    事  實
一、乙○○前曾於民國91年間因犯竊盜罪案件，經臺灣花蓮地方
    法院（下稱本院）91年度易字第65號判處有期徒刑1年，於
    91 年5月2日確定後，甫於92年2月6日執行完畢，猶不知悔
    改，復基於意圖為自己不法所有概括犯意，連續於附表一所
    示之時地，持客觀上足供兇器使用之鋼索剪1支為工具，竊
    取附表一所示所有人之電纜線，此間於93年6月8日一度因另
    犯竊盜罪入監服刑，至94年6月1日始行出監，詎乙○○竟另
    行起意，復基於意圖為自己不法所有概括犯意，連續於附表
    二所示之時地，持客觀上足供兇器使用之鋼索剪、一字起子
    、活動扳手各1支等物為工具，竊取附表二所示所有人之財
    物，嗣為警先後查獲，始循線得知上情。並扣得鋼索剪1支
    及自備鑰匙1支。
二、案經丙○○、丁○○及己○○訴由花蓮縣警察局吉安分局、
    新城分局及鳳林分局報告臺灣花蓮地方法院檢察署檢察官偵
    查起訴。
    理  由
一、上開犯罪事實，業經被告乙○○迭於警詢時、偵查中及本院
    審理時坦承不諱，核與告訴人丙○○、丁○○、己○○、庚
    ○○、被害人癸○○、壬○○、甲○○、辛○○及戊○○分
    別於警詢及偵查中所指述財物失竊之情節大致相符，並有失
    竊現場照片、查獲照片、現場圖及贓物認領保管單等附卷可
    稽，暨扣案之鋼索剪1支及自備鑰匙1支資為佐證，足認被告
    自白與事實相符，是本件事證明確，被告犯行堪以認定，應
    依法論科。
二、核被告所為，係犯刑法第320條第1項、第321條第1項第2款
    、第3款之加重竊盜罪及第306條第1項之無故侵入他人建築
    物罪。按被告於行為後，刑法第55條後段、第56條關於牽連
    犯、連續犯之規定，業於94年1月7日經立法院修正刪除，並
    自95年7月1日施行，則被告之犯行，因行為後新法業已刪除
    牽連犯、連續犯之規定，此刪除雖非犯罪構成要件之變更，
    但顯已影響行為人刑罰之法律效果，自屬法律有變更，依新
    刑法第2條第1項前段規定，比較新、舊法結果，仍應適用較
    有利於被告之行為時法律即舊法論以牽連犯、連續犯（最高
    法院95年第8次刑事庭會議決議參照）。是被告於附表二編
    號2、編號7所為無故侵入他人建築物罪（該處為幼稚園，夜
    間無人居住，並不成立刑法第321條第1項第1款之加重竊盜
    罪）及竊盜罪之間，均有方法目的之牽連關係，應各依修正
    前刑法第55條後段規定，分別從1重之加重竊盜罪及竊盜罪
    處斷。且被告於附表一所示先後4次竊盜之犯行，以及於附
    表二所示先後7次竊盜之犯行（包括加重竊盜部分），均時
    間緊接，手法相當，且所犯均屬構成要件相同之罪，顯係出
    於概括犯意反覆為之，為連續犯，應各依刑法第56條之規定
    以1罪論，並均加重其刑。
    被告所犯上開2部分連續竊盜之犯行，犯意各別，行為互異
    ，應予分論併罰之。公訴意旨雖未就被告於附表二編號7所
    示時地竊盜之犯行，提起公訴，然檢察官就犯罪事實之一部
    起訴者，其效力及於全部，本件被告於附表二編號7所示時
    地竊盜之犯行，與附表二所示其餘連續竊盜之犯行，具有連
    續犯之關係，為起訴效力所及，本院自應就屬於裁判上一罪
    之該等之犯行一併加以審理判決。再按被告於行為後，刑法
    第47條有關成立累犯要件之規定，亦於94年1月7日經立法院
    修正，並於自95年7月1日施行，而修正後之刑法第47條第1
    項雖規定若再犯之罪為「過失犯」，則無累犯規定之適用，
    惟因本件被告再犯竊盜之犯行，並非「過失犯」，無論依新
    法或舊法之規定，均應成立累犯，無所謂何者較有利於行為
    人之問題，自應依新刑法第2條第1項前段，適用舊法即行為
    時之修正前刑法第47條規定。查被告前曾於91年間因犯竊盜
    罪案件，經本院91年度易字第65號判處有期徒刑1年，於91
    年5 月2日確定後，甫於92年2月6日執行完畢一節，有臺灣
    高等法院被告前案紀錄表1份在卷可按，其於5年以內，再犯
    本件有期徒刑以上之罪，為累犯，應依修正前之刑法第47條
    規定加重其刑，並遞加重之。
三、另公訴意旨雖以被告於附表一、附表二編號1至編號6所示先
    後多次竊盜之犯行，均係出於概括犯意反覆為之，應僅成立
    一連續犯，惟按刑法修正前所謂連續犯，係指行為人之數行
    為，時間緊接，所犯罪名相同，且出於概括之犯意而為之者
    ，是必行為人主觀上出於涵括各個具體犯罪行為重要特徵之
    整體故意，客觀上以同類性違犯方式反覆為數行為，而侵害
    同種性法益者，始足當之。經查：被告於附表一所犯竊盜罪
    之時間，係在93年2、3月間，與被告於附表二所犯竊盜罪之
    時間，係自94年11月間至95年5月間，2者已相隔將近1年7月
    久，時間已非緊接，且被告曾因另犯竊盜案件，自93年6月8
    日起至94年6月1日止，入監執行有期徒刑1年一情，有臺灣
    高等法院被告前案紀錄表1份在卷可參，而被告在上開期間
    既曾因案入監服刑，接受矯治，自難認其於主觀上就服刑前
    後之竊盜行為，具有涵括整體之概括犯意，是公訴意旨認被
    告於附表一、二所示之竊盜行為，均應成立連續犯，容有未
    洽，附此敘明。
四、爰審酌被告先前有多次竊盜前科紀錄，素行不佳，且於另案
    犯竊盜罪遭法院判刑後入監執行之前後期間，仍一再犯案，
    惡性不輕，復參酌其犯罪之次數、動機、目的、手段、所造
    成被害人損害之程度，以及被告自始坦承犯行，犯後態度尚
    稱良好等一切情狀，量處如主文所示之刑，並定其應執行刑
    。另按被告於行為後，刑法第51條（有關定應執行刑）亦業
    於94年1月7日經立法院修正通過，並自95年7月1日施行，經
    比較新舊法之結果，新修正刑法第51條第5款，並未較有利
    於行為人，自應依刑法第2條第1項前段之規定，適用修正前
    之刑法第51條第5款規定，定其應執行之刑（最高法院95年5
    月23日刑事庭第8次決議第5點第1項參照）。至扣案之鋼索
    剪1支及自備鑰匙1支，係被告所有供犯罪所用之物，業據其
    自承在卷，自應依修正前刑法第38條第1項第2款之規定，宣
    告沒收；被告所有供附表二編號1、2竊盜犯行所用之一字起
    子及扳手各1支雖未扣案，然依被告供述可知，目前仍置放
    於被告住處而尚未滅失，亦應依修正前刑法第38條第1項第2
    款規定，併予宣告沒收。
五、末按「除被告所犯為死刑、無期徒刑、最輕本刑為3年以上
    有期徒刑之罪或高等法院管轄第1審案件者外，於前條第1項
    程序進行中，被告先就被訴事實為有罪之陳述時，審判長得
    告知被告簡式審判程序之旨，並聽取當事人、代理人、辯護
    人及輔佐人之意見後，裁定進行簡式審判程序。」刑事訴訟
    法第273條之1第1項定有明文。查本件被告所犯上開刑法第
    320 條第1項、第321條第1項及第306條第1項等罪，其法定
    刑均非最輕本刑為3年以上有期徒刑之罪，且被告於本院95
    年8月24日準備程序進行中，復就被訴之事實為有罪之陳述
    ，經告知被告簡式審判程序之旨，被告及公訴人對於本件改
    依簡式審判程序審理亦均表示同意，是本院即依前揭刑事訴
    訟法規定，裁定本件進行簡式審判程序，附此敘明。
據上論斷，應依刑事訴訟法第273條之1第1項、第299條第1項前
段，刑法第320條第1項、第321條第1項第2款、第3款、第306條
第1項、第2條第1項前段、修正前刑法第55條、第56條、第47條
、第51條第5款、第38條第1項第2款，罰金罰鍰提高標準條例第1
條前段，判決如主文。
本案經檢察官孫源志到庭執行職務。
中    華    民    國    95    年  9     月      7    日
                         臺灣花蓮地方法院刑事第三庭
                                     法  官  楊仲農
上列正本證明與原本無異。
如對本判決不服，應於送達後10日內，向本院提出上訴狀。（應
抄附繕本）。
                                     書記官
中    華    民    國    95    年    9     月    8     日
附錄本案論罪法條全文：
中華民國刑法第320條
(普通竊盜罪、竊佔罪)
意圖為自己或第三人不法之所有，而竊取他人之動產者，為竊盜
罪，處五年以下有期徒刑、拘役或五百元以下罰金。
意圖為自己或第三人不法之利益，而竊佔他人之不動產者，依前
項之規定處斷。
前二項之未遂犯罰之。
中華民國刑法第321條
犯竊盜罪而有左列情形之一者，處六月以上、五年以下有期徒刑
：
一  於夜間侵入住宅或有人居住之建築物、船艦或隱匿其內而犯
之者。
二  毀越門扇、牆垣或其他安全設備而犯之者。
三  攜帶兇器而犯之者。
四  結夥三人以上而犯之者。
五  乘火災、水災或其他災害之際而犯之者。
六  在車站或埠頭而犯之者。
前項之未遂犯罰之。


司法院資訊處製作；財團法人民間司法改革基金會備份。
